【裁判字號】    99,易,2242
【裁判日期】    991005
【裁判案由】    詐欺
【裁判全文】
臺灣臺中地方法院刑事判決              99年度易字第2242號
公  訴  人  臺灣臺中地方法院檢察署檢察官
被      告  庚○○
上列被告因詐欺案件，經檢察官提起公訴（99年度偵字第10652
號、第12482號、第13037號），暨移送本院併案辦理（99年度偵
字第16224號、第13719號），本院判決如下：
    主    文
庚○○無罪。
    理    由
一、起訴及公訴檢察官補充論告意旨略以：被告庚○○可預見將
    個人金融機構帳戶之存摺、金融卡及密碼等帳戶資料交付予
    不詳身分之成年人使用，足供他人作為詐欺或恐嚇取財匯款
    之工具，為獲取貸款，竟仍基於幫助他人犯罪之不確定故意
    ，於民國九十九年一月二十七日，將其前於九十七年六月二
    十七日在玉山銀行豐原分行（下稱玉山銀行）所申設之帳號
    0000000000000號帳戶及其前於九十八年二月二十三日在第
    一商業銀行進化分行（下稱第一銀行）所申設之帳號000000
    00000000號帳戶之存摺、金融卡及密碼資料，均以宅配通方
    式寄交告知予真實姓名、年籍均不詳，自稱「黃經理」之不
    法犯罪集團成員使用。而該不法犯罪集團成員於取得上開帳
    戶後，即先後均基於意圖為自己不法所有之犯意聯絡，分別
    皆以電話聯繫居於臺北縣永和市之被害人丁○○、臺南市東
    區之乙○○、臺南市南區之丙○○等人，而以如附表所示之
    詐騙或恐嚇手法，致使被害人丁○○等人陷於錯誤或因而心
    生恐懼，而於附表所示時間，各依指示匯入如附表所示不等
    之款項至如附表所示之金融機構帳戶內〔其中被害人乙○○
    另有依該不法集團成員之指示，至超商以新臺幣（下同）29
    10元購買GASH點數卡四張後，將該點數及密碼均交付予真實
    姓名、年籍均不詳，自稱「林子龍」之不法集團成員〕；未
    幾，即由前述不法犯罪集團成員持被告庚○○所提供之金融
    卡與密碼資料，將被害人丁○○等人遭詐騙或恐嚇所匯入之
    款項均提領一空。嗣因被害人丁○○等人察覺有異，報警處
    理，始由警進而查悉上情；因認被告所為，係犯刑法第三十
    條第一項、第三百三十九條第一項、第三百四十六條第一項
    之幫助詐欺取財及幫助恐嚇取財罪嫌云云。
二、證據能力之說明：查被告庚○○對於本判決所引用之下列各
    項證據方法之證據能力，於本院準備程序時均表示並無意見
    ，且於法院調查證據時，知有刑事訴訟法第一百五十九條第
    一項不得為證據之情形，亦未於言詞辯論終結前聲明異議，
    茲審酌該等言詞陳述及書面作成時之情況，並無不宜作為證
    據之情事，依刑事訴訟法第一百五十九條之五之規定，自得
    作為證據，合先敘明。
三、按犯罪事實應依證據認定之，無證據不得認定犯罪事實；又
    不能證明被告犯罪者，應諭知無罪之判決，刑事訴訟法第一
    百五十四條第二項、第三百零一條第一項分別定有明文。次
    按所謂認定犯罪事實之證據，係指足以認定被告確有犯罪行
    為之積極證據而言，該項證據自須適合於被告犯罪事實之認
    定，始得採為斷罪之資料；又事實之認定，應憑證據，如未
    能發現相當確實證據，或證據不足以證明，自不能以推測或
    擬制之方法，以為裁判之基礎；又認定犯罪事實所憑之證據
    ，無論係直接證據或間接證據，其為訴訟上之證明，須於通
    常一般之人均不致有所懷疑，而得確信其為真實之程度者，
    始得據為有罪之認定，倘其證明尚未達到此一程度，而有合
    理之懷疑存在，復無其他調查途徑可尋，法院即應為無罪之
    判決，最高法院二十九年上字第三一０五號、四十年台上字
    第八六號、七十六年台上字第四九八六號判例著有明文。再
    按幫助犯，非但行為之外形可認為幫助，且必須與正犯有犯
    意之聯絡。若幫助之人，誤信為正當行為，並無違法之認識
    ，則其行為縱予正犯以助力，尚難遽令負幫助之罪責，有最
    高法院二十年上字第一八二八號判例可資參照，是刑法上幫
    助犯之成立，須行為人基於幫助正犯犯罪之意思，予正犯以
    精神上或物質上之助力而參與犯罪構成要件以外之行為，以
    助成正犯犯罪之實施為要件。如果，雖在外形上，可認為幫
    助，但對正犯之犯罪，無違法之認識，而欠缺幫助犯罪之故
    意，係基於其他原因，即難論以幫助犯（最高法院88年度台
    上字第5848號判決要旨參照）。
四、公訴人認為被告庚○○涉有上開刑法第三十條第一項、第三
    百三十九條第一項、第三百四十六第一項條之幫助詐欺及恐
    嚇取財罪嫌，無非係以被害人丁○○、乙○○、丙○○等人
    於警詢中之指訴，及被害人丁○○所提出之台北富邦銀行自
    動櫃員機交易明細表、存摺封面、被害人乙○○所提出之便
    利商店收據、點數卡、第一銀行自動櫃員機交易明細表、被
    害人丙○○所提出之第一銀行自動櫃員機交易明細表等件，
    暨衡諸一般社會常情，向銀行申請貸款，無須提供提款卡及
    密碼，而該不詳成年人要求被告提供提款卡、密碼，顯與常
    情不符，且不法集團以人頭帳戶詐騙之案件層出不窮，新聞
    媒體及報章多所披露，被告依常理判斷，自可知悉交付帳戶
    之提款卡及密碼資料即可能遭人利用為人頭帳戶作為匯款提
    領之用，詎被告仍予以交付提供，足認其有幫助詐欺取財及
    幫助恐嚇取財之不確定故意等為其主要依據。訊據被告固坦
    承前揭玉山銀行帳號0000000000000號及第一銀行帳號00000
    000000000號等帳戶確為其所申請開設，其且於九十九年一
    月二十七日某時，將上開帳戶之存摺、提款卡等資料，均以
    宅配通運送之方式寄交予真實姓名、年籍均不詳，自稱「黃
    經理」之不法集團成員，嗣並以電話告知該「黃經理」提款
    卡之密碼資料等情不諱；惟堅決否認有何幫助詐欺取財或幫
    助恐嚇取財之犯行，辯稱：伊當時因公司面臨倒閉危機，而
    有資金調度需求，故於九十九年一月間接到推銷辦理貸款之
    來電時，即不疑有他而答應配合辦理，對方自稱是律師事務
    所之人員，可幫助代辦玉山銀行之貸款，但必須先繳交存摺
    、提款卡以供審核，伊便先將存摺、提款卡寄交予該真實姓
    名、年籍均不詳，自稱「黃經理」之不法集團成員，再以電
    話告知對方該等提款卡密碼，嗣對方聲稱貸款已核撥下來，
    惟須先繳交法院公證費一萬三千三百元給「甲○○律師」，
    伊便遵照指示於九十九年二月一日將該一萬三千三百元款項
    匯入對方指定之戶名「甲○○」之郵局帳戶內，二天後，對
    方又來電要求伊再繳交二萬五千元，伊始懷疑對方係詐欺集
    團成員而未予理會。故伊並無幫助詐欺取財或幫助恐嚇取財
    之犯意，伊僅係為辦理貸款始將申設之上開帳戶存摺、提款
    卡、密碼等資料寄交告知予該自稱「黃經理」之人等語。
五、經查：
  (一)被告庚○○確有於九十九年一月二十七日某時，以宅配通寄
    送之方式，將其所申設之上開玉山銀行及第一銀行帳戶之存
    摺、提款卡均寄交予真實姓名、年籍均不詳，自稱「黃經理
    」之成年男子，嗣並以電話告知「黃經理」該等提款卡之密
    碼資料，之後，被害人丁○○、乙○○、丙○○等人因遭不
    法集團成員以如附表所示之手法詐騙或恐嚇之故，而將如附
    表所示之款項匯入被告所申設之前揭玉山銀行或第一銀行帳
    戶內（其中被害人乙○○另有依該不法集團成員之指示，至
    超商以現金2910元購買GASH點數卡四張後，將該點數及密碼
    均交付予真實姓名、年籍均不詳，自稱「林子龍」之不法集
    團成員），旋並陸續遭人提領一空等情，已據被告於警詢、
    偵查及本院訊問時所供陳明確，並經被害人丁○○、乙○○
    、丙○○等人於警詢時證述綦詳（見中縣豐警偵字第099002
    0417號卷第7頁至第8頁，中分二警偵字第0990003924號卷第
    25頁至第26頁，中縣豐警偵字第0990003821號卷第12頁至第
    14頁），復有玉山銀行豐原分行九十九年三月十五日玉山豐
    原字第0990310002號函附之帳號0000000000000號帳戶之客
    戶基本資料及交易明細、第一商業銀行進化分行九十九年四
    月二十八日一進化字第00039號函附之帳號00000000000000
    號帳戶之開戶資料及交易明細、被害人丁○○所提出之台北
    富邦銀行自動櫃員機交易明細表、存摺封面、被害人乙○○
    所提出之便利商店收據、點數卡、第一銀行自動櫃員機交易
    明細表、被害人丙○○所提出之第一銀行自動櫃員機交易明
    細表等件在卷可稽（見中縣豐警偵字第0990020417號卷第9
    頁至第10頁、第11頁至第16頁，中縣豐警偵字第0990003821
    號卷第10頁至第11頁、第15頁、第17頁至第22頁），是被告
    所開設之上開玉山銀行及第一銀行帳戶確被不法集團成員利
    用作為向被害人丁○○等人為詐欺或恐嚇取財犯行之匯款帳
    戶之用等情，已堪信為真實；惟此僅足以認定被害人丁○○
    等人確有因遭不法集團之詐騙或恐嚇而將如附表所示之款項
    匯入被告所開設之上開玉山商銀或第一銀行帳戶內之事實（
    其中被害人乙○○另有購買點數卡，並將該點數及密碼均交
    付予不法集團成員，已如前述），尚無從推斷被告係在主觀
    上已明知或可得預見其帳戶資料會被不法集團成員作為詐騙
    或恐嚇匯款專戶之情形下，猶本於自由意願，將帳戶資料交
    予不法集團成員使用。蓋不法集團成員取得被告帳戶之可能
    原因多端，或因被告出賣、出借、出租帳戶予他人使用，抑
    或被告帳戶遭竊或遺失，甚或被告遭詐騙、脅迫而將帳戶交
    給不法集團成員使用，非必然係出於幫助該不法集團成員之
    犯意或不確定故意為之，苟被告提供上開帳戶予他人時，主
    觀上並無幫助他人為詐欺或恐嚇犯罪之認識，自難僅憑被害
    人遭詐騙或恐嚇之款項係匯入被告帳戶，即認被告確有幫助
    詐欺取財或幫助恐嚇取財之犯行。而邇來確有不法份子以代
    辦貸款或應徵工作為餌，在報紙上刊登廣告，藉機向欲辦理
    貸款或應徵工作之人騙取金融帳戶存摺、提款卡及密碼，為
    本院職務上已知之事實。且一般人對於社會事物之警覺性或
    風險評估，常因人而異，此觀諸詐騙集團之詐騙手法雖經政
    府大力宣導及媒體大幅報導，仍有眾多被害人受騙，且被害
    金額甚高，其中亦不乏高級知識分子等情，即可明瞭。是有
    關詐欺或恐嚇取財犯罪成立之有無，自不得逕以被告所持有
    之帳戶是否交付他人，或交付後有無淪為犯罪集團使用以為
    斷，尚須衡酌被告所辯之交付原因是否可採，並綜合行為人
    之素行、教育程度、財務狀況與行為人所述情節之主、客觀
    情事，本於推理作用、經驗法則，以為判斷之基礎。從而，
    本件應予審究者厥為：被告究竟因基於何原因交付告知上開
    其所申設帳戶之存摺與提款卡等帳戶資料？且被告對於提供
    上開帳戶資料可能供他人作為犯罪工具，主觀上有無認識或
    預見？
  (二)本件被告庚○○自警詢、偵查，迄本院準備程序、審理時均
    堅稱：伊經營之公司因面臨倒閉危機，亟需資金調度，前雖
    曾向銀行申請貸款，然因資格不符，無法通過，適此時接獲
    代辦貸款之推銷電話，伊為求通過審核、順利撥款，取得所
    需之資金，便不疑有他，而聽從對方指示，將伊所申設之上
    開玉山銀行及第一銀行帳戶之存摺、提款卡均於九十九年一
    月二十七日，以宅配通運送方式寄交予真實姓名、年籍均不
    詳，自稱「黃經理」之成年男子，嗣後並將該等提款卡之密
    碼以電話告知「黃經理」，之後，對方聲稱貸款已核撥下來
    ，惟須先繳交法院公證費一萬三千三百元給「甲○○律師」
    ，伊便遵照指示於九十九年二月一日將該一萬三千三百元款
    項匯入對方指定之戶名「甲○○」之郵局帳戶內等情，已經
    其提出之臺灣宅配通寄件人收執聯、郵政國內匯款執據各一
    紙為證（見中分二警偵字第0990003924號卷第34頁），且上
    開一萬三千三百元之款項確於九十九年二月一日匯入案外人
    「甲○○」所申設之高雄鼓岩郵局局號000000-0號、帳號00
    0000-0號帳戶，此有中華郵政股份有限公司儲匯處九十九年
    八月二十七日處儲字第0991005270號函附之案外人甲○○申
    設之上開帳戶交易明細資料在卷足憑（見本院卷第55頁至第
    59頁）；另經本院傳喚證人甲○○到院，其於本院審理時證
    稱：伊所申設之高雄鼓岩郵局局號000000-0號、帳號000000
    -0號帳戶之資料於被告匯入上開一萬三千三百元款項前，在
    九十九年一月三十日或三十一日已出借予友人己○○，己○○嗣後便將該帳戶資料交予詐騙集團使用，該帳戶現已遭列
    為警示帳戶，無法使用等語（見本院卷第70頁反面至第71頁
    反面）；又證人己○○於本院審理時亦證述：甲○○確實有
    於九十九年一月三十一日，在伊等位於高雄市前金區○○○
    街八０號二樓之一之租屋處，將其本人申設之上開高雄鼓岩
    郵局帳戶存摺等資料借予伊，伊為辦理貸款，已將伊本人所
    申設之帳戶及甲○○出借予伊之上開高雄鼓岩郵局帳戶存摺
    等資料均以宅配通方式寄交予不法集團之人員等語（見本院
    卷第72頁及其反面）；足徵被告上開所辯：伊確實為申辦貸
    款，始遭詐騙，而將其所申辦之上開玉山銀行及第一銀行帳
    戶之帳戶存摺、提款卡及密碼資料均寄送並告知予真實姓名
    、年籍均不詳，自稱「黃經理」之成年男子，嗣並依照對方
    指示將貸款所需之公證費一萬三千三百元匯入證人甲○○申
    設之上開高雄鼓岩郵局帳戶等語，尚非無稽。且依證人己○○於本院審理時所證稱：甲○○將其本人申設之上開高雄鼓
    岩郵局帳戶存摺等資料借予伊，伊原本要跟銀行貸款，但未
    通過，之後便接到來電詢問貸款需求之電話，伊詢問申辦貸
    款所需之資料後，便依對方指示將伊本人所申設之帳戶及證
    人甲○○出借予伊之上開高雄鼓岩郵局帳戶存摺等資料均以
    宅配方式寄交予不法集團之人員，嗣該不法集團成員稱貸款
    已核撥下來，惟要求伊先繳交公證費，伊便依指示匯款二次
    等語；可知證人己○○亦係因接獲代辦貸款之推銷電話後，
    依指示將其所申辦之金融機構帳戶及證人甲○○所申設之前
    揭高雄鼓岩郵局帳戶等資料均持往便利商店以宅配通方式寄
    交予不法集團，嗣且依對方指示將申辦貸款所需之公證費匯
    入對方指示之帳戶，核其所陳與被告供述其遭詐騙之流程均
    若合符節，益證被告所辯應非子虛。
  (三)另按我國為杜絕利用人頭帳戶詐欺取財或恐嚇取財犯罪之層
    出不窮，向來對於提供人頭帳戶之處罰，率多係以間接之情
    況證據推論提供人頭帳戶者具有不確定之幫助故意，而追究
    其罪責，並非以直接之積極證據以證明其幫助詐欺取財或幫
    助恐嚇取財犯行；惟因目前治安機關積極查緝利用人頭帳戶
    詐欺取財或恐嚇取財方興未艾，不法集團價購取得人頭帳戶
    不易，而改以詐騙手法取得人頭帳戶，並趁被害人未及警覺
    發現前，以之充為臨時人頭帳戶而供詐欺取財或恐嚇取財短
    暫使用者，亦時有所聞而不乏其例。因而以人頭帳戶之幫助
    詐欺取財罪或幫助恐嚇取財罪是否成立，既因有上開受詐騙
    而交付帳戶資料之可能，基於無罪推定，有疑唯利原則，則
    就提供帳戶者是否確係基於直接故意或間接故意而為幫助詐
    欺取財或幫助恐嚇取財，自應從嚴審慎認定，倘提供帳戶者
    有可能是遭詐騙所致，對其幫助犯罪之故意，尚無法確信其
    係出於直接故意或間接故意為之，而仍有合理懷疑存在時，
    自應為有利於行為人之認定。本件被告庚○○係因需錢孔急
    ，經向銀行申請貸款未果後，適接獲詐騙集團成員之來電表
    示可代為辦理貸款，其為求資金調度，而未加以釐清查證不
    法集團成員以申辦貸款需先提供帳戶資料以供審核之用之可
    信性，而將其所申設之上開帳戶資料均交付告知予該不法集
    團，或有其疏失之處，但尚無從因此認定被告於寄交告知上
    開玉山銀行及第一銀行帳戶之存摺、提款卡及密碼資料時，
    對將會遭以之作為詐欺取財或恐嚇取財等不法用途一節，會
    予以知悉，而具有幫助詐欺取財或幫助恐嚇取財之認知及故
    意。再以社會上騙徒能言善道，善良民眾為匪疑所思之說詞
    所惑，而為不合情理之舉措者，屢見不鮮，騙徒以申辦貸款
    審核所需，誘使被告提供帳戶、提款卡及密碼資料，被告一
    時失察，遭歹徒詐騙，原屬可能，被告或有不夠警覺，致未
    能有效防杜之可能性，惟尚不得因此即認為被告所辯情節，
    核屬無稽，不能採取。
  (四)況按交付帳戶而幫助詐欺取財或幫助恐嚇取財罪之成立，必
    須幫助人於行為時，明知或可得而知，被幫助人將持其所交
    付之帳戶向他人詐騙或恐嚇取得財物，如出賣、出租或借用
    等情形，或能推論其有預知該帳戶被使用詐騙或恐嚇取得他
    人財物之可能；反之，如非基於自己自由意思而交付，如遺
    失、被脅迫、遭詐欺等，幫助之人並無幫助之意思，亦非認
    識被幫助人將犯詐欺或恐嚇罪，其失去帳戶相關資料時既不
    能預測被他人作為行騙或恐嚇之工具，則其交付帳戶之資料
    ，即不能成立幫助取財詐欺或幫助恐嚇取財罪。而存摺、提
    款卡、密碼均為私人理財專用，固非可輕易交付他人；然本
    件被告係因接獲不法集團成員之來電，適其所經營之公司情
    況危急而亟需資金調度，對方提出需提供帳戶資料以為審核
    之用之說詞，與一般銀行貸款審核流程有所差異，被告在經
    濟陷於困窘之際，或有思慮不周之處而配合交付，遂為不法
    集團所利用，然此仍不足遽認被告業已預見該真實姓名、年
    籍均不詳，自稱「黃經理」之成年男子欲持其提款卡用以詐
    欺或恐嚇他人，而基於幫助詐欺取財或幫助恐嚇取財之未必
    故意而交付。本件被告抗辯其係因被詐騙而交付上開帳戶之
    提款卡及密碼資料，既非全然不可採信，縱被害人丁○○等
    人確受該不法集團成員詐騙或恐嚇而分別匯款至前開被告所
    申設之玉山銀行或第一銀行帳戶內，然被告係因申辦貸款而
    遭訛詐陷於錯誤交付前開帳戶資料，其於交付前開帳戶資料
    時，尚難認其已明知或可得預見此可能幫助對方從事詐欺或
    恐嚇取財之用，自屬欠缺幫助詐欺取財或幫助恐嚇取財之故
    意。
六、綜上所述，本件被告庚○○本身既亦因遭受不法集團成員之
    訛詐，始提供其自己所有之前揭金融機構帳戶存摺、提款卡
    及密碼資料予不法集團成員，則其是否具有幫助他人詐欺取
    財或恐嚇取財之犯意，顯非無疑。況被告亦曾依循詐欺集團
    成員之指示，匯款一萬三千三百元至亦為人頭之甲○○所開
    設之高雄鼓岩郵局帳戶內，業如前述，益徵被告自己亦係犯
    罪之被害人，其於交付帳戶資料時，難謂具有幫助他人犯詐
    欺取財或恐嚇取財之故意，本件公訴人所舉之事證，尚不足
    為被告有罪之積極證明，無從說服本院形成被告有罪之確切
    心證，而仍存有合理之懷疑。此外，復查無其他積極證據足
    資證明被告有何幫助詐欺取財或幫助恐嚇取財犯行，本件即
    屬不能證明被告犯罪，依首揭說明及刑事訴訟法之規定，自
    應對被告逕為無罪判決之諭知，以免冤抑。
七、另本件臺灣臺中地方法院檢察署檢察官以九十九年度偵字第
    一六二二四號、一三七一九號移送本院併案辦理部分，無非
    係以被告庚○○於該等案件所涉犯之幫助詐欺取財或幫助恐
    嚇取財罪嫌，與本件有同一事實之實質上一罪關係，而聲請
    本院併案審理；然被告於本件所涉幫助詐欺或幫助恐嚇罪嫌
    ，經本院調查證據及審理後，已認定並無積極證據足資證明
    被告犯有公訴人所指之幫助犯行，而對被告諭知無罪之判決
    ，既如前述，則就移送併辦意旨所指被告對於九十九年一月
    三十日被害人乙○○、丙○○等人被人利用被告上開帳戶詐
    騙或恐嚇取財之事實，因與起訴意旨所載犯罪事實係屬事實
    全然相同之實質上一罪關係，是被告並未參與此部分犯罪或
    係基於幫助犯意而為，應甚為明確，自亦不能證明被告有此
    部分犯罪，應併此敘明之。
據上論斷，應依刑事訴訟法第三百零一條第一項，判決如主文。
本案經檢察官戊○○到庭執行職務。
中    華    民    國    99    年    10    月    5     日
                  刑事第八庭  審判長法  官  張智雄
                                    法  官  李慧瑜
                                    法  官  陳思成
以上正本證明與原本無異。
如不服本判決應於收受判決後10日內向本院提出上訴書狀，並應
敘述具體理由；其未敘述上訴理由者，應於上訴期間屆滿後20日
內向本院補提理由書（均須按他造當事人之人數附繕本）「切勿
逕送上級法院」。
                                   書記官  陳淑華
中    華    民    國    99    年    10    月    5     日
附表：
┌──┬──────┬───┬─────────┬────────┬───────┬───┐
│編號│  匯款時間  │被害人│匯款金額（新臺幣）│匯入被告之金融機│   詐欺手法   │備  註│
│    │            │      │                  │構帳戶          │              │      │
├──┼──────┼───┼─────────┼────────┼───────┼───┤
│ 一 │99年01月29日│丁○○│11,111元          │玉山銀行豐原分行│僭充雅虎購物網│      │
│    │21時23分許  │      │                  │（帳號：00000000│站服務人員，佯│      │
│    │            │      │                  │80968號）       │稱丁○○在網路│      │
│    │            │      │                  │                │上購買商品時，│      │
│    │            │      │                  │                │因工作人員將繳│      │
│    │            │      │                  │                │款方式誤設為分│      │
│    │            │      │                  │                │期付款，為避免│      │
│    │            │      │                  │                │損失，必須依指│      │
│    │            │      │                  │                │示操作提款機，│      │
│    │            │      │                  │                │以取消錯誤之付│      │
│    │            │      │                  │                │款，致丁○○誤│      │
│    │            │      │                  │                │信為真，且陷於│      │
│    │            │      │                  │                │錯誤，而至其住│      │
│    │            │      │                  │                │處附近之台北富│      │
│    │            │      │                  │                │邦銀行設置之AT│      │
│    │            │      │                  │                │M匯款至對方指 │      │
│    │            │      │                  │                │定之帳戶      │      │
├──┼──────┼───┼─────────┼────────┼───────┼───┤
│ 二 │99年1月29 │乙○○│以現金2,910元購 │第一商業銀行進化│由真實姓名年籍│      │
│    │  日23時26分│      │  買GASH點數卡4張 │分行（帳號：4066│均不詳之成年女│      │
│    │  許購買點數│      │  後，將該點數卡及│0000000號）     │子連接網際網路│      │
│    │  卡，嗣於不│      │  密碼交付予真實姓│                │，登入即時通，│      │
│    │  詳時間交付│      │  名、年籍均不詳，│                │向乙○○佯稱可│      │
│    │  予不法集團│      │  自稱「林子龍」之│                │以提供援交服務│      │
│    │  成員      │      │  不法集團成員    │                │，惟需先辨識其│      │
│    │99年1月30 │      │3,000元         │                │身分並先支付保│      │
│    │  日凌晨1時 │      │                  │                │證金，致乙○○│      │
│    │  32分許    │      │                  │                │誤信為真，且陷│      │
│    │            │      │                  │                │於錯誤，先至便│      │
│    │            │      │                  │                │利商店，以現金│      │
│    │            │      │                  │                │2,910元購買GAS│      │
│    │            │      │                  │                │H點數卡張4張，│      │
│    │            │      │                  │                │並將該點數卡4 │      │
│    │            │      │                  │                │張及密碼交付予│      │
│    │            │      │                  │                │真實姓名、年籍│      │
│    │            │      │                  │                │均不詳，自稱「│      │
│    │            │      │                  │                │林子龍」之不法│      │
│    │            │      │                  │                │集團成員後，復│      │
│    │            │      │                  │                │另行至第一銀行│      │
│    │            │      │                  │                │附設之ATM，以 │      │
│    │            │      │                  │                │無摺存款將3,00│      │
│    │            │      │                  │                │0元匯入對方指 │      │
│    │            │      │                  │                │定之帳戶      │      │
├──┼──────┼───┼─────────┼────────┼───────┼───┤
│ 三 │99年1月30 │丙○○│28,000元        │同上            │由真實姓名、年│      │
│    │  日凌晨1時 │      │3,000元         │                │籍均不詳之成年│      │
│    │  19分許    │      │1,000元         │                │女子連接網際網│      │
│    │99年1月30 │      │2,000元         │                │路，登入即時通│      │
│    │  日凌晨1時 │      │                  │                │，向丙○○佯稱│      │
│    │  22分許    │      │                  │                │可以提供援交服│      │
│    │99年1月30 │      │                  │                │務，丙○○當場│      │
│    │  日凌晨1時 │      │                  │                │拒絕，該不法集│      │
│    │  25分許    │      │                  │                │團成員旋向林煜│      │
│    │99年1月30 │      │                  │                │仁恫嚇稱其等握│      │
│    │  日凌晨1時 │      │                  │                │有丙○○之身分│      │
│    │  36分許    │      │                  │                │證字號，可透過│      │
│    │            │      │                  │                │徵信方式知悉其│      │
│    │            │      │                  │                │個人資料，如不│      │
│    │            │      │                  │                │配合匯款，將對│      │
│    │            │      │                  │                │其家人不利，致│      │
│    │            │      │                  │                │丙○○心生恐懼│      │
│    │            │      │                  │                │，至臺南市北門│      │
│    │            │      │                  │                │路之第一銀行附│      │
│    │            │      │                  │                │設之ATM匯款至 │      │
│    │            │      │                  │                │對方指定之帳戶│      │
└──┴──────┴───┴─────────┴────────┴───────┴───┘

司法院資訊處製作；財團法人民間司法改革基金會備份。
